【裁判字號】    89,親,70
【裁判日期】    900319
【裁判案由】    否認子女
【裁判全文】
臺灣台中地方法院民事判決  八十九年度親字第七○號
    原      告    乙○○
    訴訟代理人    秦鴻宣  律師
    被      告    丙○○暫名.
    兼法定代理人  甲○○      .
右當事人間否認子女事件，本院判決如左：
    主      文
確認被告丙○○（民國八十六年十月二日生）非原告之婚生子。
訴訟費用由被告負擔。
    事      實
甲、原告方面：
一、聲明：如主文所示。
二、陳述：原告與被告甲○○原為夫妻，因夫妻感情不睦，雖於民國八十八年間辦妥
    離婚登記，但被告甲○○早於八十二年間即無故離家他去，斯時起即未與原告同
    住，詎被告甲○○於八十九年十二月十五日突前來原告住處，向原告表示：伊於
    離家後曾在外結交男友，並在八十六年十月二日產下現暫名丙○○之男嬰等情，
    原告始知悉此事，被告丙○○並非被告甲○○自原告受胎所生，故至今未辦理出
    生登記，惟被告丙○○仍推定為原告之婚生子，為此提起本件之訴。
三、證據：提出戶籍謄本二件、出生證明書影本一件為證。
乙、被告方面：
一、聲明：求為適當之判決。
二、陳述：被告丙○○並非自原告受胎而生，而係被告甲○○與訴外人詹前固所生。
三、證據：請求訊問證人詹前固。
丙、本院依職權函請法務調查局就被告丙○○是否為被告甲○○與原告或訴外人詹前
    固二者間所生為血緣鑑定。
      理      由
一、本件原告主張其與被告甲○○為夫妻，於婚姻關係存續中，被告甲○○受胎生有
    一男即被告丙○○之事實，業據原告提出戶籍謄本二件、出生證明書影本一件為
    證，而原告係於八十九年十二月十五日始知悉此事等情，亦據證人詹前固到庭具
    結證稱：「丙○○是我與被告甲○○所生，甲○○在八十九年十二月十五日才將
    丙○○出生之事告訴原告，因為丙○○要上學，所以我們急著要辦戶口」等語明
    確。再觀諸本院依職權函請法務部調查局鑑定結果認為：「依據遺傳法則，丙○
    ○之DNA各項型別與詹前固之各項相對應型別均無矛盾，經計算其CPI值為
    228,174,737以上，因此認為詹前固極可能（機率99.99%以上）為丙○○之生父
    」等情，此有該局九十年二月十三日（90）陸（四）字第89103680號鑑定通知書
    一紙在卷足憑，是原告主張被告丙○○非被告甲○○自原告受胎所生，應堪採信
    。
三、按妻之受胎，係在婚姻關係存續中者，推定其所生子女為婚生子女。前項推定，
    如夫妻之一方能證明妻非自夫受胎者，得提起否認之訴。但應於知悉子女出生之
    日起，一年內為之。民法第一千零六十三條第一項、第二項分別定有明文。經查
    ，被告丙○○非被告甲○○自原告受胎已如前述，故原告於八十九年十二月十九
    日，即在知悉起一年內，提起本件否認子女訴訟，依前揭法律規定，為有理由，
    應予准許。
四、據上論結，本件原告之訴為有理由，依民事訴訟法七十八條、第八十五條第一項
    前段條判決如主文。
中      華      民      國    九十    年      三      月        十九    日
                        臺灣臺中地方法院家事法庭
~B法      官  王靜秋
右正本證明與原本無異
中      華      民      國    九十      年      三      月     十七     日
~B法院書記官  沈筱玲


司法院資訊處製作；財團法人民間司法改革基金會備份。
